# CIF 收入确认时点到底是以报关单出口日期，还是提单日期呢

提问人：ljh666 时间：2022-04-09 13:59:08
CIF收入确认时点到底是以报关单出口日期，还是提单日期呢？网上查了很多资料，各有各的说法

回答人：chenyiwei
理论上提单日期（装船日期）为控制权转移给客户的日期。实务中基于谨慎考虑，一般可按提单日期和报关单出口日期两者中的较晚日期确认。